

YORLIN PACHAJOA

Desarrollador Web | Frontend & Backend | Tecnologías Ágiles

Bilbao | 697289734 | yorlin1517@gmail.com

🕎 github.com/YorlinPacha in yorlinpachajoa-dev 🕋 Portafolio

Desarrollador web full stack con **1+ años** de experiencia en la creación de soluciones web eficientes y escalables, tanto en frontend como en backend. Creador de una aplicación empresarial, mejorando la eficiencia de obtención de datos en un **60%**. Fuerte habilidad en tecnologías como **PHP**, **JavaScript** y **SQL**, con experiencia en metodologías ágiles **(Scrum)**. Cuento con una gran adaptabilidad tecnológica y un enfoque proactivo. Capaz de integrar y motivar equipos.

EXPERIENCIA LABORAL

Hodeia Digital | Desarrollador de aplicaciones web | Bilbao

Ago 2023 - Jul 2024

- Codifiqué, depuré y mantuve el código fuente para la compañía UNILEVER.
- Desarrollé un módulo interno para la obtención de datos empresariales, reduciendo el tiempo de procesamiento en un **60%**, utilizando **PHP**, **SQL** y **JavaScript**, lo que mejoró la eficiencia en la obtención de datos.
- Supervisé y resolví incidencias críticas, mejorando la experiencia del usuario en un 10%.

Crisalix | Asistente Virtual & IT | Filipinas

Oct 2018 - Jun 2019

- Diagnostiqué y resolví problemas críticos de hardware y software, mejorando la eficiencia operativa en un 30%.
- Colaboré en el rediseño de la página web y las redes sociales, mejorando la experiencia del usuario y aumentando el tráfico en un 25% a través de un diseño más intuitivo y optimizado para SEO.
- Creé contenido multimedia para la web y redes sociales, lo que incrementó el engagement en un **40**% y fortaleció la identidad de la marca a través de videos, gráficos y campañas visuales optimizadas.

Punto Natural | Jefe de tienda | Colombia

Ene 2012 - Dic 2017

- Gestioné el sistema de inventario de productos y ventas del personal, optimizando la precisión del inventario en un **20**% y mejorando el flujo de ventas mediante el análisis de datos en tiempo real.
- Recopilé y documenté requerimientos de usuarios, mejorando la satisfacción del cliente en un **15**% al proporcionar información detallada sobre productos y servicios y facilitando la implementación de soluciones personalizadas.
- Establecí prioridades de trabajo que incrementaron la productividad del equipo en un 25%, asegurando el cumplimiento de tareas asignadas dentro de los plazos establecidos y mejorando la eficiencia operativa.

FORMACION ACADEMICA

Certificado de profesionalidad Nivel 2 | Desarrollo Web Full-Stack | Peñascal F5 | 2023

HTML-5, CSS-3, JavaScript, Vue-3, React Js, Metodologías ágiles (Scrum), Python, SQL y Git.

Certificado de profesionalidad | Desarrollo Web Full-Stack | Alura / Oracle | 2022 - 2023

HTML-5, CSS-3, JavaScript, Java, SQL y Git.

Certificado de profesionalidad | Inglés Técnico B2 | 2020

London School of Commerce, London, United Kingdom

Tecnólogo en Electrónica | 2006 - 2012

Universidad del valle | Colombia

HABILIDADES TÉCNICAS | IDIOMA

- Frontend: HTML5 (Avanzado), CSS-3 (Avanzado), JavaScript (Intermedio), Vue 3 (Intermedio), React Js (Intermedio), Bootstrap (Avanzado).
- Backend: PHP (Intermedio), Python (Intermedio), Java (Básico), SQL (Intermedio), MySQL (Intermedio).
- Otras Herramientas: Workbench (Intermedio), Git (Intermedio), SourceTree (Intermedio), Metodologías Ágiles (Avanzado), Figma (Avanzado).
- Idioma: Inglés B2 (Intermedio Conversacional y Técnico)

PROYECTOS | LOGROS

- **Módulo KPI:** Desarrollé e implementé un módulo interno que redujo en un **60**% el tiempo de obtención de datos clave (indicadores por mes, año, categorías y sucursales), mejorando significativamente la eficiencia de la empresa.
 - Tecnologías: PHP, JavaScript, SQL, MySQL, jQuery, Bootstrap y Patrón de Arquitectura MVC.
- **SestaoNow Portal de Anuncios:** Desarrollé un portal web que facilita la búsqueda de empleo, servicios y opciones gastronómicas locales, mejorando la conectividad entre usuarios y negocios locales.

Tecnologías: HTML5, CSS-3, JavaScript, Bootstrap, Vue 3, Pinia, Python, SQL, MySQL, Git, autenticación(Google).

VOLUNTARIADO

Gorabide (Bilbao) | Bilbao | 2022 - Actualmente

Coordino y gestiono actividades recreativas para un grupo de **10 personas**, fomentando el trabajo en equipo y el desarrollo personal.